臺灣基隆地方法院民事裁定　　　　　　　100年度訴字第424號
原　　　告　台灣格雷蒙股份有限公司
法定代理人　葉禮誠
被　　　告　廣運機械工程股份有限公司
法定代理人　謝清褔
上列當事人間請求給付買賣價金事件，本院裁定如下：
    主  文
原告之訴駁回。
訴訟費用由原告負擔。
    理  由
一、按「當事人不得就已起訴之事件，於訴訟繫屬中，更行起訴
    。」民事訴訟法第253條定有明文。又起訴違背第253條之規
    定，依民事訴訟法第249條第1項第7款規定，法院應以裁定
    駁回之。
二、本件原告起訴主張：被告於民國99年8月26日及同年9月10日
    分別向訴外人偉悅實業有限公司（下稱偉悅公司）訂購強化
    低鐵壓花玻璃11,700片，價金共計美金152,714元，而該批
    貨物已據偉悅公司出貨，並由被告報關收訖；被告又於99年
    9月24日向原告購買強化低鐵壓花玻璃50片，價金共新台幣
    45,675元，此批貨物原告亦已出貨並由被告簽收。依偉悅公
    司與被告及原告與被告間買賣契約之約定，被告應於貨到月
    結60天支付貨款，卻始終未為履行，偉悅公司遂於100年6月
    1日將其對被告之債權美金152,714元移轉讓與原告，依100
    年7月6日臺灣銀行牌告美金對台幣匯率1比28.85折算，計為
    新台幣（下同）4,405,799元，加計原告之債權45,675元後
    ，合計4,451,474元，爰依買賣契約及債權讓與之法律關係
    ，提起本件訴訟，並聲明：被告應給付原告4,451,474元，
    及自臺灣基隆地方法院100年度司促字第6457號支付命令送
    達之翌日起至清償日止，按週年利率百分之5計算之利息等
    語。
三、本院查，本件原告為請求被告給付貨款，前依督促程序向本
    院聲請對被告發支付命令，經本院司法事務官核發100年度
    司促字第6457號支付命令在案，嗣被告於法定期間內向本院
    聲明異議，是依民事訴訟法第519條之規定，該支付命令之
    聲請，即已視為起訴，並已繫屬於本院（即本院100年度訴
    字第277號）。是本件原告復就相同之訴訟標的、訴之聲明
    及原因事實，對同一之被告再行起訴，自已違背首開法條所
    揭示之一事不再理原則，按上開規定，其起訴並不合法，自
    應以裁定駁回之。
四、依民事訴訟法第249條第1項第7款、第95條、第78條，裁定
    如主文。
中    華    民    國    100   年    12    月    9     日
                  民事庭法  官  徐世禎
以上正本係照原本作成。
如對本裁定抗告，應於本裁定送達後10日內向本院提出抗告狀，
並繳納抗告裁判費新臺幣1000元，抗告於臺灣高等法院。
中    華    民    國    100   年    12    月    9     日
                        書記官  陸清敏